# 投放业务模式下的收入处理

提问人：xushuaijing 时间：2021-03-07 10:29:00
请教陈版主： 公司目前存在投放设备业务，业务模式：公司将3D打印设备投放至客户处，合同约定设备的总价款 50 万元，合作期限 36 个月，按每月3D打印设备打印量结算收入（每月打印量不同，如实际打印量较少，存在约定的最低打印量）；待累计收款达到约定价款 50 万元后，该设备所有权归客户所有，未达到 50 万前，设备归公司所有；
请教：该种业务模式下，如何确认收入？是一次性确认收入还是按月确认收入，还是按租赁来处理？谢谢

回答人：chenyiwei
如果设备交付给客户之后，其使用由客户控制，本企业除了按合同约定替换故障设备以外，没有实质性替换权的，则应适用租赁准则。
由于每月租金取决于客户的使用量，存在不确定性，故属于可变租金。对于其中约定的每月保底量，应关注仅仅依据设备使用寿命内的保底打印量计算的使用费能否确保设备投资额的回收（需考虑折现因素），并获得合理收益。
如果可以，则属于融资租赁，可在设备交付给客户并安装调试完成时按后续期间的每月最低收款额折现值确认销售收入，同时将设备成本结转销售成本。后续超出每月保底金额的款项，在金额能够可靠计量且确保可收回时确认收入（无对应成本）。
如果不可以，则属于经营租赁，将设备按实际成本转为固定资产，根据每月实际使用量确认租金收入，与设备折旧等租赁成本相配比。